【裁判字號】    92,交聲,127
【裁判日期】    920320
【裁判案由】    聲明異議
【裁判全文】
臺灣臺中地方法院交通事件裁定                    九十二年度交聲字第一二七號
    原處分機關    交通部公路總局台中區監理所台中市監理站
    異議人即
    受處分人      甲○○
右列受處分人因違反道路交通管理處罰條例案件，對於交通部公路總局台中區監理所
九十二年一月二十三日所為之處分（裁監稽違字第裁六一─000000000號裁
決書），聲明異議，本院裁定如左：
    主  文
異議駁回。
    理  由
一、按設於實施機慢車兩段式左轉路口附近顯明之處，並配合劃設機慢車左轉待轉區
    標線之機慢車兩段左轉標誌，係用以告示左轉機器腳踏車或慢車駕駛人應遵照號
    誌指示，在號誌顯示允許直行時先行駛至右前方路口之左轉待轉區等待左轉，俟
    該方向號誌顯示允許直行後，再行續駛，以兩段方式完成左轉，道路交通標誌標
    線號誌設置規則第六十五條定有明文，又按道路交通安全規則第九十九條第一項
    第三款規定，機器腳踏車行駛之車道及轉彎，應依標誌或標線之規定行駛；無標
    誌或標線者，在同向三車道以上道路，應以兩段方式進行左轉彎。而道路交通管
    理處罰條例所稱之汽車，依該條例第三條第八款規定包括機器腳踏車，再汽車駕
    駛人轉彎時，有不依標誌、標線、號誌指示者，處銀元二百元以上六百元以下（
    即新台幣【下同】六百元以上一千八百元以下）罰鍰，道路交通管理處罰條例第
    四十八條第二款亦定有明文，再汽車駕駛人駕駛汽車違反道路交通管理處罰條例
    第四十八條規定者，除應依該條所規定之罰鍰處罰外，並予記違規點數一點，道
    路交通管理處罰條例第六十三條第一項第一款亦定有明文。
二、本件受處分人即異議人甲○○於民國九十一年十月十七日八時五分許，騎乘車號
    ＨＬ六－一二六號重型機車，行經台北縣新莊市○○路與建國一路之設有機慢車
    兩段左轉標誌之交岔路口，未遵守上開標誌之指示以兩段方式完成左轉而逕行左
    轉，而適為在該路口執勤之台北縣政府警察局新莊分局（以下稱新莊分局）員警
    周俊宏當場發現攔停，並以受處分人有違反前揭道路交通管理處罰條例第四十八
    條第二款規定之行為掣單舉發，並經受處分人簽章收受。嗣受處分人於九十一年
    十一月十一日向原處分機關提出申訴，經原處分機關請舉發單位即新莊分局調查
    結果，仍認受處分人有前開違規行為，原處分機關乃依前揭道路交通管理處罰條
    例第四十八條第二款、第六十三條第一項第一款及違反道路交通管理事件統一裁
    罰基準及處理細則第四十四條第一項暨基準表之規定，於九十二年一月二十三日
    裁處異議人自收受裁決書之次日起十五日內，處罰鍰一千元，逾期則依統一裁罰
    標準表裁處，並予記違規點數一點。
三、本件異議人即受處分人甲○○聲明異議意旨略以：受處分人並無任何違反道路交
    通管理處罰條例之行為，辯稱：其於前揭違規時間所行駛之車道，地上並未繪有
    待轉區，地上標的是禁止停車的黃線，其不敢停在該處，政府規定條文不明，令
    民眾無所適從，除非明文規定無論有無待轉區或任何標線，機慢車一定要兩段式
    左轉云云。經查：前開違規地點即新莊市○○路與建國一路口處，設有機慢車兩
    段左轉標誌，並劃設機慢車左轉待轉區標線乙情，業經本院向台北縣政府警察局
    交通隊函查明確，並有台北縣政府警察局新莊分局新警交裁字第０九二０００六
    二二八號函及函附現場圖一張、現場照片六張在卷可稽，前開標示牌及待轉區均
    十分清晰可辨，而依卷附舉發相片上亦可見地上繪有待轉區之標線，並無受處分
    人所稱地上未繪有待轉區之情形，其上開所辯應屬事後卸責之詞，不足採信，本
    件事證明確，受處分人前開違規行為堪以認定。
四、綜上所述，受處分人確有在前述時間騎乘機車在設有機慢車兩段左轉標誌之交岔
    路口，不依該標誌之指示以兩段式完成左轉，而逕行直接左轉之違規行為，從而
    原處分機關乃依前揭道路交通管理處罰條例第四十八條第二款、第六十三條第一
    項第一款及違反道路交通管理事件統一裁罰基準及處理細則第四十四條第一項暨
    基準表之規定，裁處異議人自收受裁決書之次日起十五日內，處罰鍰一千元，逾
    期則依統一裁罰標準表裁處，並予記違規點數一點，核無違誤，本件受處分人之
    異議為無理由，自應將其異議駁回。
據上論斷，應依道路交通案件處理辦法第十九條，裁定如主文。
中      華      民      國    九十二    年      三      月     二十     日
                                      臺灣臺中地方法院交通法庭
                                          法  官  王  靜  秋
右正本證明與原本無異。
如不服本裁定，應於裁定送達後五日內向本院提出抗告狀。
                                          書記官
中      華      民      國     九十二    年      三      月    二十     日


司法院資訊處製作；財團法人民間司法改革基金會備份。
